# 软件著作权能不能确认为使用寿命不确定的无形资产

提问人：swx6420 时间：2023-07-26 21:06:13
请教陈版，股东以软件著作权出资，公司能不能将其确认为使用寿命不确定的无形资产，如果不能，寿命多少年合适呢。

回答人：chenyiwei
对于技术类无形资产，总有比更新的技术取代的一天，因此技术类无形资产总是不可能”使用寿命不确定“的。当然实务中的例外也是有的，例如已流转数百年的中草药秘方。
软件著作权的摊销年限首先取决于对应软件的用途。用于对外提供商品或劳务的，主要考虑对应产品的市场生命周期；用于内部管理的，主要考虑本企业内部管理需求的稳定性。但一般情况下软件著作权的摊销年限不建议超过 5 年。